臺灣桃園地方法院刑事判決　　　　　　　　　　　　九十三年度訴字第一七九號
　　公　訴　人　臺灣桃園地方法院檢察署檢察官
　　被　　　告　甲○○　男　三.
右列被告因違反毒品危害防制條例案件，經檢察官提起公訴（九十三年度毒偵字第二
八五三號），本院裁定改依簡式審判程序，茲判決如左：
    主  文
甲○○連續施用第一級毒品，累犯，處有期徒刑柒月；又連續施用第二級毒品，累犯
，處有期徒刑伍月。扣案如附表編號一所示之物，沒收銷燬之，扣案如附表編號二所
示之物，沒收之。應執行有期徒刑拾壹月。扣案如附表編號一所示之物，沒收銷燬之
，扣案如附表編號二所示之物，沒收之。
    事  實
一、甲○○曾因違反麻醉藥品管理條例案件，經最高法院於民國八十八年一月十四日
    ，以八十八年度台上字第一四號刑事判決上訴駁回而應處有期徒刑二年十月確
    定，於八十九年七月七日假釋，至九十一年二月三日假釋期滿未經撤銷假釋，視
    為執行完畢。又前因施用第二級毒品安非他命案件，經本院裁定送觀察、勒戒後
    ，認無繼續施用毒品之傾向，由本院於九十年八月六日，以八十八年度訴更（一
    ）字第五號刑事判決為免刑確定。詎仍不知悛悔，其明知海洛因、安非他命均係
    業經公告列為毒品危害防制條例第二條第二項第一款及第二款之第一、二級毒品
    ，不得非法持有、施用，詎仍未戒除施用毒品習性，復各基於施用第一、二級毒
    品海洛因及安非他命之概括犯意，自九十二年八月間起，至九十三年七月七日止
    ，在桃園縣八德市○○里○○街五七號住處，連續施用第一、二級毒品海洛因及
    安非他命多次。嗣於九十三年七月八日上午十時二十分許，為警據報前往上開住
    處當場查獲，並扣得其所有如附表編號一所示之物、如附表編號二所示供預備施
    用第二級毒品安非他命之物。
二、案經桃園縣警察局八德分局報告臺灣桃園地方法院檢察署檢察官偵查起訴。
    理  由
一、右揭犯罪事實，業據被告甲○○於警詢及偵審中供承不諱，且被告於前揭查獲時
    地為警所採集之尿液，經警方送請昭信科技顧問股份有限公司（下稱昭信科技公
    司）以酵素免疫分析法與氣相層析質譜儀分析法（ＧＣ﹨ＭＳ）檢驗結果，確呈
    嗎啡、安非他命、甲基安非他命陽性反應，此有昭信科技公司九十三年八月十一
    日濫用藥物陽性檢體檢驗報告一紙附卷可稽（參見偵卷第四一頁）。又前揭查獲
    時地所扣案被告所有如附表編號一所示之物，經檢察官送請行政院衛生署管制藥
    品管理局檢驗結果，確檢出第二級毒品安非他命成分無訛，有行政院衛生署管制
    藥品管理局九十三年八月十八日檢驗成績書一紙附卷可參（參見偵卷第四四頁）
    。此外，復有前揭查獲時地扣案之被告所有如附表編號二所示供其預備施用第二
    級毒品安非他命之物可資佐證。綜上而論，足見被告之自白核與事實相符，應可
    採為論罪科刑之依據。又被告前因施用第二級毒品安非他命案件，經本院裁定送
    觀察、勒戒後，認無繼續施用毒品之傾向，由本院於九十年八月六日，以八十八
    年度訴更（一）字第五號刑事判決為免刑確定。復因本件施用第一、二級毒品海
    洛因及安非他命案件，經檢察官提起公訴，此有本院八十八年度訴更（一）字第
    五號刑事判決書、臺灣高等法院被告全國前案紀錄表及臺灣桃園地方法院檢察署
    刑案資料查註紀錄表各一份附卷可參。綜上所述，依九十二年七月九日經立法院
    修正三讀通過及總統公布，定於九十三年一月九日施行之毒品危害防制條例（下
    稱修正後毒品危害防制條例）第二十條第三項規定，足徵被告係於五年內再犯修
    正後毒品危害防制條例第十條之罪。從而，本件事證已臻明確，被告犯行洵堪認
    定，應予依法論科。
二、核被告所為，係犯修正後毒品危害防制條例第十條第一項之施用第一級毒品海洛
    因罪、同條第二項之施用第二級毒品安非他命罪。被告持有第一、二級毒品海洛
    因及安非他命後，進而施用，其持有之低度行為應被其施用之高度行為所吸收，
    均不另論罪。被告先後多次施用第一、二級毒品海洛因及安非他命之犯行，各均
    時間緊接，方法相同，各觸犯構成要件相同之罪，顯各係基於概括犯意反覆為之
    ，為連續犯，各依刑法第五十六條之規定，各論以一罪，並各加重其刑。被告所
    犯施用第一、二級毒品海洛因及安非他命二罪間，犯意各別，罪名互殊，應予分
    論併罰。又被告曾因違反麻醉藥品管理條例案件，經最高法院於民國八十八年一
    月十四日，以八十八年度台上字第一四號刑事判決上訴駁回而應處有期徒刑二
    年十月確定，於八十九年七月七日假釋，至九十一年二月三日假釋期滿未經撤銷
    假釋，視為執行完畢，此有臺灣高等法院被告全國前案紀錄表及臺灣桃園地方法
    院檢察署刑案資料查註紀錄表各一份附卷可參，其前受有期徒刑之執行完畢，於
    五年以內再犯本件最重本刑為有期徒刑以上之罪，均為累犯，應分別依刑法第四
    十七條之規定，加重其刑。被告有二種以上刑之加重事由，依刑法第七十條之規
    定，遞加之。爰審酌被告屢犯不改，於本件復另行施用第一、二級毒品海洛因及
    安非他命多次，顯見其意志不堅，缺乏勒戒動機，其施用毒品足以導致精神障礙
    、性格異常，甚至造成生命危險，戕害一己之身體健康，惟念其犯後尚能坦承犯
    行，態度尚稱良好等一切情狀，各量處如主文所示之刑，並定其應執行之刑，以
    資懲儆。又扣案如附表編號一所示之物，係屬於第二級毒品，此有上開行政院衛
    生署管制藥品管理局檢驗成績書一紙在卷可考，應依修正後毒品危害防制條例第
    十八條第一項前段規定，不問屬於犯人與否，宣告沒收併銷燬之。至扣案如附表
    編號二所示之物，係被告所有預備供施用第二級毒品安非他命之物，業據其於本
    院審理中供承在卷可查（參見本院卷第四二頁），爰依刑法第三十八條第一項第
    二款規定，併予宣告沒收。至檢驗所耗損之第二級毒品安非他命，既已滅失，爰
    不另為沒收銷燬之諭知，併此敘明。
三、又本件被告所犯係死刑、無期徒刑、最輕本刑為三年以上有期徒刑以外之罪，其
    於準備程序中就被訴事實為有罪之陳述，經法官告知簡式審判程序之旨，並聽取
    公訴人、被告之意見後，本院認為適宜由受命法官獨任進行簡式審判程序，附予
    敘明。
據上論斷，應依刑事訴訟法第二百七十三條之一第一項、第二百九十九條第一項前段
、修正後毒品危害防制條例第十條第一項、第二項、第十八條第一項前段，刑法第十
一條、第五十六條、第五十一條第五款、第四十七條、第三十八條第一項第二款，判
決如主文。
本案經檢察官孫沛琦到庭執行職務。
中　　　華　　　民　　　國　　九十三　　年　　 十一 　　月　　二十五　　日
                                    臺灣桃園地方法院刑事第十二庭
                                        法  官    林  家  賢
右正本證明與原本無異。
如不服本判決，應於判決送達後十日內向本院提出上訴狀（應附繕本），上訴於臺灣
高等法院。
                                        書記官    戴  育  萍
中　　　華　　　民　　　國　　九十三　　年　　 十一 　　月　　二十五　　日
附錄本判決論罪科刑法條：
修正後毒品危害防制條例第十條：
施用第一級毒品者，處六月以上五年以下有期徒刑。
施用第二級毒品者，處三年以下有期徒刑。
┌────────────────────────────────────┐
│附表：                                        九十三年度訴字第一七九號│
├───┬────────────────────┬───────────┤
│編號  │   扣 案 物 品 名 稱、數 量 及 重 量    │    備         註     │
├───┼────────────────────┼───────────┤
│一    │   第二級毒品安非他命一包（驗餘實稱毛重 │                      │
│      │   零點四零六公克）                     │                      │
├───┼────────────────────┼───────────┤
│二    │   玻璃吸食器一支                       │                      │
└───┴────────────────────┴───────────┘
